【裁判字號】    98,審聲,514
【裁判日期】    980929
【裁判案由】    裁判認可
【裁判全文】
臺灣臺北地方法院民事裁定             98年度審聲字第514號
聲  請  人  丙○○○ ○○○○.
                         Ch.
                        (香港.
聲  請  人  甲○○○○○ ○○.
                         Ch.
                        (香港.
聲  請  人  乙○○○○○○ ○.
                         Ch.
                        (香港.
前列 3人共
同代理人    蔡欽源律師
            洪紹恒律師
上列聲請人聲請裁定認可事件，本院裁定如下：
    主  文
認可香港特別行政區高等法院初審法庭於西元二００九年三月二
十日選任聲請人為Lehman Brothers Commercial Corporation A
sia Limited （美國雷曼兄弟亞洲商業有限公司）之共同清算人
（Joint and Several Liquidator）之二００八年第四四一號民
事裁定【In The Hignt Court of The Hong Kong Special Admi
nistrative Companies(Winding- Up)Proceeding NO. 441 of 2
008】。
聲請程序費用新台幣壹仟元由聲請人負擔。
    理  由
一、按「在香港或澳門作成之民事確定裁判，其效力、管轄及得
    為強制執行之要件，準用民事訴訟法第402 條及強制執行法
    第4 條之1 之規定。」，香港澳門關係條例第42條第1 項定
    有明文。又當事人依本條規定，聲請法院裁定認可在香港地
    區作成之民事確定裁判，其性質為非訟事件，其裁定程序應
    適用非訟事件法相關規定。再者，非訟事件法第49條規定：
    「外國法院之確定非訟事件之裁判，有下列各款情形之一者
    ，不認其效力：一依中華民國之法律，外國法院無管轄權者
    。二利害關係人為中華民國人，主張關於開始程序之書狀或
    通知未及時受送達，致不能行使其權利者。三外國法院之裁
    判，有背公共秩序或善良風俗者。四無相互之承認者。但外
    國法院之裁判，對中華民國人並無不利者，不在此限」。
二、本件聲請意旨略以：美國雷曼兄弟亞洲商業有限公司為依香
    港地區公司法等相關規定設立之公司，聲請人業經香港特別
    行政區高等法院初審法庭於西元2008年9 月19日選任為該公
    司之臨時清算人，業經本院於民國98年1 月5 日以97年度審
    聲字第1037號民事裁定予以認可。香港特別行政區高等法院
    初審法庭復於西元2009年3 月20日續就上開清算事件，選任
    聲請人為共同清算人，而香港地區前開裁定並無民事訴訟法
    第402 條第1 項、非訟事件法第49條所列不予認可之事由，
    為利清算事務之執行，爰依香港澳門關係條例第42條第1 項
    規定聲請裁定認可上開裁定等語。
三、經查，聲請人前述如二聲請意旨所陳各節，業據其提出香港
    特別行政區高等法院初審法庭於西元2009年3 月20日作成之
    2008年第441 號民事裁定原文及中譯本、香港地區公司條例
    關於指定清算人、清算人之職權等條文之中英對照、年利達
    律師事務所法律意見書為證。且核上開裁定理由並無違背臺
    灣地區之公共秩序或善良風俗。又聲請人陳稱香港地區上訴
    法院曾於西元1998年7 月2 日於1997年178 號判決中對於我
    國法院所為破產裁定為承認，並於西元2000年1 月27日在Ch
    en Li Hung & Anor v.TingLei Miao & Ors, 2000-1 HKC 4
    61判決中表示承認我國之判決等語，揆諸最高法院93年度台
    上字第1943號判決意旨，堪可認為有相互之承認。準此，揆
    諸首揭法條規定，本件聲請人之聲請，於法尚無不合，應予
    准許。
四、依非訟事件法第21條第1 項前段、第24條第1 項，裁定如主
    文。
中    華    民    國    98    年    9     月    29    日
                  民事第六庭  法  官  蔡和憲
如對本裁定抗告，須於裁定送達後10日之不變期間內，向本院提
出抗告狀。
以上正本係照原本作成。
中    華    民    國    98    年    9     月    29    日
                              書記官  陳莉庭


司法院資訊處製作；財團法人民間司法改革基金會備份。
